臺灣彰化地方法院刑事判決　　　　　　　　　　　　　九十四年度訴字第五九號
　　公　訴　人　臺灣彰化地方法院檢察署檢察官
　　被　　　告　甲○○　男　四.
右列被告因違反毒品危害防制條例案件，經檢察官提起公訴（九十四年度毒偵字第一
三一三號）及移送併案審理（九十四年度毒偵字第一四八七號），被告於準備程序中
就被訴事實為有罪之陳述，經本院合議庭裁定改由獨任法官依簡式審判程序審理，並
判決如左：
    主  文
甲○○連續施用第一級毒品，累犯，處有期徒刑壹年；又連續施用第二級毒品，累犯
，處有期徒刑陸月。應執行有期徒刑壹年伍月。
    事  實
一、甲○○前因肅清煙毒條例及麻醉藥品管理條例案件，於民國八十六年九月二十四
    日經臺灣高等法院臺中分院以八十六年度上訴字第一九○五號判決分別判處有期
    徒刑三年二月、六月，應執行有期徒刑三年五月確定，已於八十八年五月十五日
    假釋出監付保護管束，並於八十九年七月七日假釋期滿未經撤銷，視為執行完畢
    ；另因施用毒品案件，經本院以九十一年度毒聲字第八五二號裁定送觀察、勒戒
    後，認有繼續施用毒品之傾向，再經本院以九十一年度毒聲字第一一○八號裁定
    令入戒治處所施以強制戒治，於九十二年三月三十一日停止戒治出所付保護管束
    ，並於九十二年四月二十五日保護管束期滿未經撤銷保護管束，視為強制戒治執
    行完畢釋放，由臺灣彰化地方法院檢察署檢察官以九十二年度戒毒偵字第二八九
    號為不起訴處分確定。猶不思悔改，於前揭強制戒治執行完畢釋放後五年內，復
    基於施用第一級毒品海洛因之概括犯意，自九十三年十月初某日起，至九十四年
    四月二十九日上午七時許止，在其位於彰化縣花壇鄉○○村○○路○段四七０巷
    十一弄一號之住所，以將海洛因摻入香煙中再點火使產生煙霧吸取之方式，連續
    施用第一級毒品海洛因多次，頻率約每天施用四、五次；另基於施用第二級毒品
    安非他命之概括犯意，自九十三年十月初某日起，至九十四年四月二十七日下午
    五時許止，在前揭住所，以將安非他命置於球型玻璃吸管中，再點火加熱使產生
    煙霧吸用之方式，連續施用第二級毒品安非他命多次，頻率約每二、三日施用一
    次。期間內先後於九十三年十二月三十一日及九十四年二月十五日，因彰化縣警
    察局彰化分局辦理列管毒品人口定期調驗，甲○○接受採尿送驗結果，均呈嗎啡
    及甲基安非他命陽性反應，並於本院審理中供出上情。
二、案經彰化縣警察局彰化分局報請臺灣彰化地方法院檢察署檢察官偵查起訴及移送
    併案審理。
    理  由
一、被告甲○○於準備程序中，先就右揭犯罪事實為有罪之陳述，且所犯係死刑、無
    期徒刑、最輕本刑為三年以上有期徒刑以外之罪，經本院合議庭依刑事訴訟法第
    二百七十三條之一第一項之規定，裁定由法官一人獨任進行簡式審判程序，合先
    敘明。
二、右揭犯罪事實，業據被告於本院審理中坦承不諱，且被告於前揭時地二次獲案後
    ，經採其尿液送驗之結果，均呈甲基安非他命及嗎啡陽性反應（按一般施用海洛
    因者會在其體內代謝為嗎啡成分殘留，並經由尿液排出），有列管毒品人口尿液
    檢體採集送驗紀錄表、詮昕科技股份有限公司濫用藥物尿液檢驗報告各二份附卷
    可稽；再參以施用第一級毒品海洛因具成癮性，上癮者，不論在生理上或心理上
    都會對海洛因產生強烈的需求與依賴，一旦停用，會有發汗、流淚、緊張、無法
    入睡、出現劇烈嘔吐、發冷、血壓升高等禁斷症狀；而施用第二級毒品甲基安非
    他命極易成癮，並產生強烈心理渴求，極難戒絕，濫用後會有心悸、頭痛、胸痛
    、昏迷等症狀等情，足徵被告自白與事實相符，堪予採信。而被告前因施用毒品
    案件，經本院以九十一年度毒聲字第八五二號裁定送觀察、勒戒後，認有繼續施
    用毒品之傾向，再經本院以九十一年度毒聲字第一一○八號裁定令入戒治處所施
    以強制戒治，於九十二年三月三十一日停止戒治出所付保護管束，已於九十二年
    四月二十五日保護管束期滿未經撤銷保護管束，視為強制戒治執行完畢釋放，有
    臺灣高等法院被告前案紀錄表一份在卷可參，被告於前揭強制戒治執行完畢釋放
    後五年內，再犯施用毒品犯行，亦堪認定。本案事證已臻明確，被告施用第一級
    毒品海洛因、第二級毒品安非他命犯行堪予認定，應依法論科。
三、核被告所為，係犯毒品危害防制條例第十條第一項、第二項之施用第一級毒品、
    第二級毒品罪。其為供己施用而於施用前持有海洛因及安非他命之低度行為，各
    為其施用之高度行為所吸收，均不另論罪。又被告先後多次施用第一、二級毒品
    犯行，各屬時間緊接，所犯為構成要件相同之罪名，顯均係基於概括犯意反覆為
    之，應分別依連續犯之規定，論以一罪，並均依法加重其刑。其所犯連續施用第
    一、二級毒品罪二罪間，犯意各別，罪名有異，應予分論併罰。被告前開犯罪事
    實中，除於九十三年十二月二十四日及同年月三十一日之前三日內某時連續施用
    海洛因二次，及於九十三年十二月二十四日及同年月三十一日之前四日內某時連
    續施用安非他命二次之犯行經檢察官提起公訴外，其餘部分之犯行雖均未據檢察
    官提起公訴，惟該部分犯行與起訴經本院論罪部分有連續犯裁判上一罪之關係，
    部分犯行並經檢察官移送併案審理，自為起訴效力所及，應由本院併予審理，附
    此敘明。又查被告曾因肅清煙毒條例及麻醉藥品管理條例案件，於經臺灣高等法
    院臺中分院以八十六年度上訴字第一九○五號判決分別判處有期徒刑三年二月、
    六月，應執行有期徒刑三年五月確定，已於八十八年五月十五日假釋出監付保護
    管束，並於八十九年七月七日假釋期滿未經撤銷，視為執行完畢，有臺灣高等法
    院被告前案紀錄表乙紙附卷可憑，其受此有期徒刑執行完畢後，五年以內再犯有
    期徒刑以上之罪，為累犯，均應依法遞予加重其刑。爰審酌被告於本次犯罪期間
    內二次為警查獲仍不知戒除毒癮，足見被告自制能力尚有未足，有接受相當期間
    監禁教化之必要，以促其及早矯正吸毒惡習；惟念及被告犯罪之動機、目的係因
    施用毒品之習性難以戒除，其犯罪手段僅係戕害自己之身心、施用毒品次數、時
    間及犯罪後雖坦承犯行，惟係因另案為警查獲後，經羈押始到案之態度等一切情
    狀，分別量處如主文所示之刑，並定其應執行之刑，以資儆懲。
據上論斷，應依刑事訴訟法第二百七十三條之一第一項、第二百九十九條第一項前段
，毒品危害防制條例第十條第一項、第二項，刑法第十一條前段、第五十六條、第五
十一條第五款、第四十七條，判決如主文。
本案經檢察官楊忠城到庭執行職務。
中      華      民      國    九十四    年      五      月    十三      日
                                臺灣彰化地方法院刑事第一庭
                                    法      官  吳  永  梁
右正本證明與原本無異。
如不服本判決，應於判決送達後十日內，向本院提出上訴狀( 須附繕本 )。
                                    法院書記官  陳  美  敏
中      華      民      國    九十四    年      五      月    十三      日
附錄論罪科刑法條全文：
毒品危害防制條例第十條
施用第一級毒品者，處六月以上五年以下有期徒刑。
施用第二級毒品者，處三年以下有期徒刑。
